# PPP项目金融资产模式

提问人：视 野 @wu1 时间：2021-02-20 14:11:06
请教陈版主，公司是PPP项目公司，本身不承担建造，是独立第三方建造，按照与政府的协议确认为金融资产模式，但是因为建设期较长，政府回款分 8 年。按照规定，金融资产模式下，借款费用要费用化处理，但这样的处理的话会计报表会有较大亏损，想请问，根据《企业会计准则解释第14 号》、《企业会计准则第 14 号-收入》，此种情况下借款费用能资本化处理吗？

回答人：chenyiwei
金融资产模式下，借款费用不可以资本化处理。但如果能够合理估计未来运营期间款项的收取时间和进度，也不排除可以在建设期间确认与合同资产相关的利息收入。

提问人：qiaochao123 时间：2021-03-08 08:50:20
我也有这方面的疑问，如果建设期利息费用化，会出现很大亏损，我们公共基础设施3P项目 企业所得税三免三减半的优惠政策也享受不到了，PPP协议里面说明项目总投是包括建设期利息的，是否建设期利息就可以资本金化了，不然总投就少了建设期利息费用了。请陈版主指导！

回答人：chenyiwei
这种情况下，由于标的是金融资产，所以虽然预计可获得利息补偿，但不符合借款费用资本化的条件。